【裁判字號】    99,審聲,109
【裁判日期】    991229
【裁判案由】    停止執行
【裁判全文】
臺灣高雄地方法院民事裁定             99年度審聲字第109號
聲  請  人  顏雪
相  對  人  澳商澳盛銀行集團股份有限公司
法定代理人  經天瑞
上列當事人間聲請停止執行事件，本院裁定如下：
    主  文
聲請人供擔保新臺幣肆拾伍萬壹仟壹佰貳拾壹元後，本院九十九
年度司執字第一四六九一九號清償票款強制執行事件所為之強制
執行程序，於本院九十九年度審訴字第二三九四號債務人異議之
訴事件判決確定前應暫予停止執行。
    理  由
一、按有回復原狀之聲請，或提起再審或異議之訴，或對於和解
    為繼續審判之請求，或提起宣告調解無效之訴，撤銷調解之
    訴，或對於法院依強制執行法第4 條第1 項第5 款之裁定提
    起抗告時，法院因必要情形或依聲請定相當並確實擔保，得
    為停止強制執行之裁定，強制執行法第18條第2 項定有明文
    。再者，法院依強制執行法第18條第2 項定擔保金額而為准
    許停止強制執行之裁定者，該項擔保係備供債權人因停止執
    行所受損害之賠償，其數額應依標的物停止執行後，債權人
    未能即時受償或利用該標的所受之損害額，或因另供擔保強
    制執行所受之損害額定之，非以標的物之價值或其債權額為
    依據，有最高法院86年度台抗字第442 號裁定意旨可供參酌
    。
二、經查，聲請人以其已向本院提起債務人異議之訴，經本院以
    99年度審訴字第2394號（下稱系爭本案事件）受理為由，聲
    請裁定停止本院99年度司執字第146919號清償票款強制執行
    事件（下稱系爭執行事件）所為之強制執行程序，經本院依
    職權調取系爭執行事件及本案事件卷證審究後，認聲請人之
    聲請於法並無不符，應予准許。又相對人即執行債權人於系
    爭執行事件中之執行債權額為新臺幣（下同）1,691,704 元
    及自民國92年12月31日起至清償日止，按年息7.7%計算之利
    息，故應以此數額計算相對人因停止執行未能即時受償所受
    之損害額，並審酌系爭執行事件停止執行時間，須俟系爭本
    案事件判決確定為止，而系爭本案事件訴訟標的金額逾100
    萬元，係屬得上訴第三審事件，依各級法院辦案期限實施要
    點規定，民事第一審審判案件為1 年4 個月，第二、三審均
    為2 年，估算相對人因停止執行致延宕受償之期間為5 年4
    個月，並按法定利率年息5%計算相對人因停止執行可能所受
    損失為451,121 元（計算式：1,691,704 ×5%×[5+1/3]=45
    1,121 ，元以下四捨五入），爰酌定爰酌定本件擔保金如主
    文所示。
三、依強制執行法第18條第2 項，裁定如主文。
中    華    民    國    99    年    12    月    29    日
                  民事第二庭  法  官  賴文姍
正本係照原本作成。
如對本裁定抗告須於裁定送達後10日內向本院提出抗告狀，並繳
納裁判費新台幣1,000 元。
中    華    民    國    99    年    12    月    29    日
                              書記官  賴朱梅

司法院資訊處製作；財團法人民間司法改革基金會備份。
